# 合并中已有商誉的处理，陈版

提问人：呼叫帮助 时间：2010-05-26 11:56:54
在非同一控制企业合并下，对于被购买方在企业合并之前已经确认的商誉和递延所得税项目，购买方在对企业合并成本进行分配、确认合并中取得可辨认资产和负债时不应予以考虑。 现在有两个集团公司A和B，两个集团在合并之前无任何关联关系，不存在同一控制。B集团的合并报表上产生对C公司的商誉。 现在A集团合并B集团时，对B集团合并报表上商誉应该如何处理？

回答人：chenyiwei
回复 楼主 呼叫帮助 的帖子商誉本身不属于可辨认资产。A集团应首先对通过非同一控制下企业合并取得的B集团各项可辨认资产、负债按公允价值计量，合并对价与B集团可辨认净资产于购买日的公允价值之间的差额计入本次合并中形成的商誉或负商誉，不能直接把原先B集团合并报表中体现的对其通过非同一控制下企业合并取得的子公司相关的商誉直接搬到A集团的合并报表中，也就是A集团合并报表层面对B集团及其子公司的商誉需要重新计算。在以后为了减值测试的目的而将本次合并B集团中产生的商誉分配到与B集团相关的各资产组或资产组组合时，也应当重新计算分配，不能直接沿用B集团层面原先的分配结果。

回答人：chenyiwei
回复 板凳 jjyy11 的帖子基本上可以这样理解。